【裁判字號】    91,交聲,1108
【裁判日期】    920331
【裁判案由】    違反道路交通管理處罰條例聲明異議
【裁判全文】
臺灣士林地方法院交通事件裁定                  九十一年度交聲字第一一０八號
    原處分機關  臺北巿交通事件裁決所
    異議人即
    受處分人    甲○○
右列受處分人因違反道路交通管理處罰條例案件，對於臺北市交通事件裁決所民國九
十一年九月二十六日所為之處分（原處分案號：北市裁三字第裁二二─ＡＢＸ二八九
六一四號、北市裁三字第車裁二二─ＡＢＸ二八九六一五號、北市裁三字第裁二二─
ＡＢＸ二八九六一六號），聲明異議，本院裁定如左：
    主  文
異議駁回。
    理  由
一、按汽車行駛，行車執照未隨車攜帶者，處汽車所有人新台幣三百元以上六百元以
    下罰鍰；又汽車駕駛人，駕駛車輛未隨身攜帶駕駛執照者，處新台幣三百元以上
    六百元以下罰鍰；又機器腳踏車駕駛人未依規定戴安全帽者，處駕駛人新台幣五
    百元罰鍰；又汽車駕駛人，駕駛汽車經測試檢定酒精濃度超過規定標準，處新台
    幣一萬五千元以上六萬元以下罰鍰，並吊扣其駕駛執照一年；又汽車駕駛人，駕
    駛汽車有違反本條例之行為，經交通勤務警察制止時，不聽制止或拒絕停車接受
    稽查而逃逸者，除按各該條規定處罰外，處新台幣三千元以上六千元以下罰鍰。
    道路交通管理處罰條例第十四條第一項第二款、第二十五條第一項第三款、第三
    十一條第六項、第三十五條第一項第一款、第六十條第一項分別定有明文。
二、本件異議人甲○○於民國（下同）九十一年八月十一日凌晨二時十分許，酒後未
    戴安全帽騎乘車牌號碼ＣＩＤ─九二一號重機車，行經台北市○○區○○路與德
    行東路口時，經警發現遂予攔停，惟異議人拒絕停車接受稽查，反加速逃逸，為
    執勤員警記下車號，並尾隨追至德行東路三九七巷內，旋發現異議人未帶行照及
    駕照，且身上有酒味，經以酒精濃度儀器測試，其吐氣後所含酒精濃度達每公升
    ０．五０毫克，已違反規定，員警即予告發等情，業據舉發機關台北市政府警察
    局士林分局函敘甚明，並經證人即舉發員警黃俊傑到庭證述綦詳，復有舉發違反
    道路交通管理事件通知單影本三紙及酒精濃度測試影本一紙附卷可稽，至異議人
    雖辯稱：伊當時根本沒有騎機車，是伊走出巷口，警察才依社秩法將伊帶回派出
    所，若警察有看到伊騎機車進入巷內，他可以直接扣伊的機車，當時伊是在家裡
    跟朋友喝酒，後來想去買煙才走出巷口，本件純係警察為績效所致，伊並無任何
    交通違規情事，自不應受罰云云。然按交通警員掣單舉發違反道路交通管理處罰
    條例所列之違規事實，本質上為行政處分，係公務員基於職務上權力，依法就特
    定之具體事件所為具公法上效果之單方行政行為，基於公務員為公法上行為具有
    公信力之原則，該行政處分當可被推定為真正，其據以依法處分之事實認定亦為
    正確無誤，本此公信原則，乃立法者賦予行政機關制定違反道路交通事件統一裁
    罰標準及處理細則，使執勤警員得當機處分（如該細則第二十三條）以維護交通
    秩序、安全之行政目的，反之，若謂公務員一切行政行為均需預留證據以證其實
    ，則國家行政勢必窒礙難行，據此，刑事訴訟法就犯罪證據有關之規定中，與屬
    行政秩序罰之交通違規裁罰本旨不合之部分，自不在準用之列。本件異議人既未
    就執勤員警之舉發有誤提出確實證據以供調查，亦無任何證據足資證明有捏造事
    實違法取締之情事，則執勤警員本其維護交通秩序、安全職責所為之舉發，自應
    受到合法、正確之推定，且衡諸現場查獲之警員與異議人並無仇隙，當無設詞攀
    誣之理，是異議人於上開時、地酒後未戴安全帽又未攜帶行照駕照即騎乘機車外
    出，且不服取締之事實，堪以認定。原裁決機關援引首開規定，並參酌異議人不
    依通知期日到案，分別裁處罰鍰新台幣三千五百元、三百元及三萬三百元，並吊
    扣其駕駛執照一年，核無不合，異議人猶執前詞否認違規，其異議均無理由，應
    予駁回。
據上論斷，應依道路交通案件處理辦法第十九條，裁定如主文。
中      華      民      國     九十二      年      三     月    三十一  日
                                       臺灣士林地方法院交通法庭
                                           法  官  李  育  仁
右正本證明與原本無異。
如不服本裁定應於送達後五日內向本院提出抗告狀。
                                           書記官  李  家  敏
中      華      民      國     九十二      年      四     月      七    日


司法院資訊處製作；財團法人民間司法改革基金會備份。
